[문제179] 'Mata','Young' 학생의 과목점수를 선과점 그래프로 생성하세요.
```{r}
score <- read.csv('exam.csv', stringsAsFactors = F, header=T)
score

# ggplot2
library(ggplot2)
ggplot(score[score$name%in%c('Mata','Young'),], aes(x=subject, y=grade, color=name, group=name))+geom_line()+geom_point()+geom_text(aes(y=grade, label=paste0(grade, '점')), col='black', size=3, vjust=1.2)
```

[문제180] seoul.txt 파일을 단어별 빈도수를 확인 하시고 wordcloud를 그리세요.
```{r}
raw <- readLines('seoul.txt')
temp <- str_replace_all(raw, '[[0-9][:punct:][O+]]', '')
bow <- unlist(extractNoun(temp))
bow_cn <- table(bow)
sort(bow_cn, decreasing = T)

data <- bow_cn[bow_cn < 13 & nchar(names(bow_cn))>=2]
sort(data, decreasing = T)

wordcloud(names(data), freq=data, scale=c(2, 0.5), min.freq = 2, random.order=F, rot.per=0.25, colors=rev(terrain.colors(length(data))))
```

```{r}
library(KoNLP)
library(wordcloud)

seoul <- readLines('seoul.txt')
data <- extractNoun(seoul)

head(unlist(data), 30)
data2 <- unlist(data)
data3 <- Filter(function(x){nchar(x)>=2}, data2)
data3 <- gsub('\\d+', '', data3)
data3 <- gsub('서울시', '', data3)
data3 <- gsub('서울', '', data3)
data3 <- gsub('요청', '', data3)
data3 <- gsub('제안', '', data3)
data3 <- gsub(' ', '', data3)
data3 <- gsub('-', '', data3)
data3 <- gsub('O+', '', data3)
data3

write(unlist(data3), 'seoul_2.txt')
data4 <- read.table('seoul_2.txt')
data4

nrow(data4)
wordcount <- table(data4)
wordcount

head(sort(wordcount, decreasing = T), 50)

library(RColorBrewer)
# brewer.pal(색의 수, 팔레트이름)
# 팔레트 확인: display.brewer.all()
# 팔레트 종류: Dark2(8), Accent(8), Paired(12), pastel1(9), pastel2(8), Set1(9), Set2(8), Set3(12)
# 팔레트 색 확인: display.brewer.pal(색의 수, 팔레트 이름)
display.brewer.pal(8, 'Dark2')

palete <- brewer.pal(9, 'Set3')
wordcloud(names(wordcount), freq=wordcount, scale=c(2, 0.5), random.order = F, random.color = T, colors=palete)
```

[문제181] jeju.txt 분석하세요.
```{r}
spot <- readLines('jejuspots.txt')
data <- readLines('jeju.txt')

# 주요 관광지명에서 공백 제거
library(stringr)
for(w in spot){
  reg <- ''
  for(i in 1:nchar(w)){
    c <- substr(w, i, i)
    reg <- paste(reg, c, sep=' *')
  }
  reg <- substr(reg, 3, nchar(reg))
  data <- str_replace_all(data, reg, w)
}

# 문장기호, 공백 제거
data <- str_replace_all(data, '[[:punct:][:space:]]', ' ')

data <- str_replace_all(data, '1100 *도로|천백 도로', '천백도로')
grep(pattern = '1100', x = data, value = T)

data <- str_replace_all(data, '1100 *고지|천백 +고지', '천백고지')
grep(pattern = '1100', x = data, value = T)

grep(pattern = '공룡 ', x = data, value = T) #NA

data <- str_replace_all(data, '협재 *해변', '협재해수욕장')
grep(pattern = '협재', x = data, value = T)

grep(pattern = '한림 +공원', x = data, value = T) #NA

grep(pattern = '유리의 +성', x = data, value = T) #NA
grep(pattern = '유리 *성', x = data, value = T) #NA

data <- str_replace_all(data, '오 *설록 *(박물관|뮤지엄|티 *하우스|티 *뮤지엄)', '오설록')
data <- str_replace_all(data, '오설록', '오설록티뮤지엄')
grep(pattern = '설록', x = data, value = T)

data <- str_replace_all(data, '테지움|테디 *베어 *(박물관|뮤지움|사파리)', '테디베어뮤지엄')
grep(pattern = '테디 ', x = data, value = T)

grep(pattern = '오성', x = data, value = T) #NA

data <- str_replace_all(data, '중문 *(랜드|단지)', '중문관광단지')
grep(pattern = '중문', x = data, value = T)

grep(pattern = 'KAL',ignore.case = T, x = data, value = T)
grep(pattern = '칼',ignore.case = T, x = data, value = T)
grep(pattern = '서귀포',ignore.case = T, x = data, value = T)

grep(pattern = '주상 ', x = data, value = T) #NA

data <- str_replace_all(data, ' +일출봉', '성산일출봉')
grep(pattern = '성산 ', x = data, value = T)
grep(pattern = ' 일출봉', x = data, value = T)

grep(pattern = '러브 ', x = data, value = T) #NA

grep(pattern = '섭지 ', x = data, value = T) #NA

grep(pattern = '신비', x = data, value = T) #NA

grep(pattern = '에코 ', x = data, value = T) #NA

data <- str_replace_all(data, '천지연폭포', '천지연')
data <- str_replace_all(data, '천지연', '천지연폭포')
grep(pattern = '천지연 ', x = data, value = T)

data <- str_replace_all(data, '천제연폭포', '천제연')
data <- str_replace_all(data, '천제연', '천제연폭포')
grep(pattern = '천제연 ', x = data, value = T)


grep(pattern = '월정리 ', x = data, value = T) #NA

grep(pattern = '함덕 ', x = data, value = T) #NA

grep(pattern = '산굼 ', x = data, value = T) #NA

grep(pattern = '새별 ', x = data, value = T) #NA

grep(pattern = '한라산 ', x = data, value = T) #NA

grep(pattern = '한라산국립공원', x = data, value = T) #NA

grep(pattern = '섭지 ', x = data, value = T) #NA

grep(pattern = '용눈이 ', x = data, value = T) #NA

grep(pattern = '김녕 *(해변|)', x = data, value = T) #NA

grep(pattern = '이호테우 *(해변|)', x = data, value = T) #NA

grep(pattern = '세화 *(해변|)', x = data, value = T) #NA

grep(pattern = '광치기 *(해변|)', x = data, value = T) #NA

grep(pattern = '애월 ', x = data, value = T) #NA

grep(pattern = '용머리 *[^해]', x = data, value = T) #NA

data <- str_replace_all(data, '절물 *자연 *휴양림', '제주절물자연휴양림')
grep(pattern = '절물', x = data, value = T) #NA

grep(pattern = '정방 ', x = data, value = T) #NA

grep(pattern = '색달 *', x = data, value = T) #NA

grep(pattern = '용두 *[^암]', x = data, value = T) #NA

grep(pattern = '당랑쉬 *', x = data, value = T) #NA

grep(pattern = '쇠머리 *', x = data, value = T) #NA

grep(pattern = '황우지 *', x = data, value = T) #NA

data <- str_replace_all(data, '1112번도로', '천백십이도로')
grep(pattern = '1112 *', x = data, value = T)

data <- str_replace_all(data, '김녕 *미로 *공원', '제주김녕미로공원')
grep(pattern = '미로 *', x = data, value = T)

data <- str_replace_all(data, '휴애리', '휴애리자연생활공원')
grep(pattern = '휴애리 *', x = data, value = T) 

grep(pattern = '여미지 *', x = data, value = T) #NA

data <- str_replace_all(data, '소인국테마파크', '소인국')
data <- str_replace_all(data, '소인국', '소인국테마파크')
grep(pattern = '소인국 *', x = data, value = T)

grep(pattern = '키티 *', x = data, value = T) #NA

grep(pattern = '케이 *팝', x = data, value = T) #NA

data <- str_replace_all(data, '이니스프리하우스', '이니스프리제주하우스')
grep(pattern = '이니스프리 *', x = data, value = T)

grep(pattern = '우주 *', x = data, value = T) #NA

data <- str_replace_all(data, '세계자동차박물관', '세계자동차제주박물관')
grep(pattern = '자동차 *', x = data, value = T)

data <- str_replace_all(data, '제주민속자연사박물관', '민속자연사박물관')
grep(pattern = '자연사 *', x = data, value = T)

grep(pattern = '영화 *', x = data, value = T)  #NA

grep(pattern = '렛츠 *', x = data, value = T)  #NA

# 제주 관광지 사전에 등록
library(KoNLP)
useSejongDic()
buildDictionary(ext_dic='sejong', user_dic=data.frame(readLines('jejuspots.txt'), 'ncn'), replace_usr_dic = T)

# 숫자 제거후 관광지 이름에 숫자 복구
data <- str_replace_all(data, '[0-9]', '')
data <- str_replace_all(data, '천백도로', '1100도로')
data <- str_replace_all(data, '천백고지', '1100고지')
data <- str_replace_all(data, '천백십이도로', '1112도로')
data <- str_replace_all(data, '제주', '')
data <- str_replace_all(data, '있습니', '')

bow <- extractNoun(data)
bow_cn <- table(unlist(bow))

result <- sort(bow_cn[nchar(names(bow_cn))>=2], decreasing = T)
result

# wordcloud 생성
library(wordcloud)
pal <- brewer.pal(8, 'Dark2')
wordcloud(names(result), freq=result, scale=c(3, 0.5), min.freq=2, max.words = 100, random.order=F, rot.per=.1, colors=pal)
```


**************************************************************************************************
## ggplot2
### ggplot
```{r}
# 점과 선 그래프
ggplot(score, aes(x=subject, y=grade, color=name, group=name))+geom_line()+geom_point()
```


```{r}
text1 <- 'R은 오픈소스로 통계, 기계학습, 금융, 생물정보학, 그래픽스에 이르는 다양한 통계 패키지를 갖추고 있는 좋은 프로그램이다.'

strsplit(text1, ' ')
```

## KoNLP
### extractNoun()
* 한글 명사를 추출하는 함수 / 한나눔 분석기 사용
```{r}
# rJava를 설치하기 전 Jre 설치되어 있어야 함
# 설치 순서 지켜야함(rJava->KoNLP)
install.packages('rJava')
library(rJava)

install.packages('KoNLP')
library(KoNLP)

useSejongDic()

extractNoun(text1)
```

## KoNLP
### SimplePos09()
* 9개의 품사 tag를 사용하여 형태소 분석
```{r}
SimplePos09(text1)
```

## KoNLP
### SimplePos22()
* 22개의 품사 tag를 사용하여 형태소 분석
```{r}
SimplePos22(text1)
```

* 명사만 추출하기
```{r}
text2 <- SimplePos09(text1)
?grep
text2[grep('/N', text2)]

library(stringr)
text_noun <- str_match(text2, '([A-Z가-힣]+)/N')
as.vector(na.omit(text_noun[,2]))
```

## KoNLP
### useSejonDic()
* sejong 사전 추가
```{r}
useSejongDic()
extractNoun(text1)
```

### buildDictionary()
* 유저 사전 생성
* buildDictionary(ext_dic=외부사전명, user_dic=data.frame(유저사전), replace_usr_dic=유저사전교체여부)
```{r}
buildDictionary(ext_dic='sejong', user_dic=data.frame(c('오픈소스', '기계학습', '생물정보학', '다양한'), c('ncn')), replace_usr_dic=T)

extractNoun(text1)
```

```{r}
text1 <- 'R은 오픈소스로 통계, 기계학습, 금융, 생물정보학, 그래픽스에 이르는 다양한 통계 패키지를 갖추고 있는 좋은 프로그램이다. R은 오픈소스로 통계, 기계학습, 금융, 생물정보학, 그래픽스에 이르는 다양한 통계 패키지를 갖추고 있는 좋은 프로그램이다. R은 오픈소스로 통계, 기계학습, 금융, 생물정보학, 그래픽스에 이르는 다양한 통계 패키지를 갖추고 있는 좋은 프로그램이다.'

table(extractNoun(text1))

```

* text의 단어 추출, 빈도수 확인
```{r}
raw <- readLines('취임사.txt')
bow <- unlist(extractNoun(raw))
bow_cn <- table(bow)
```

## wordcloud
```{r}
install.packages('wordcloud')
library(wordcloud)
```

## wordcloud
### wordcloud()
* wordcloud(데이터, freq=빈도수, sacle=글자크기, min.freq=최소출력기준, max.words=최대출력기준, random.order=출력순서랜덤여부, rot.per=단어배치, colors=단어색)
* 글자크기: c(최대, 최소)

```{r}
pal <- brewer.pal(8, 'Dark2')
wordcloud(names(bow_cn), freq=bow_cn, scale=c(5, 0.5), min.freq=2, random.order=F, rot.per=.1, colors=pal)
```

## wordcloud2
```{r}
install.packages('wordcloud2')
library(wordcloud2)
```

## wordcloud2
### wordcloud2
* 특정 형태를 갖는 워드클라우드 생성
* wordcloud2(데이터, shape=모양)
```{r}
wordcloud2(bow_cn, shape='pentagon')
wordcloud2(bow_cn, shape='star')
```

##RColorBrewer
### brewer.pal()
* RColorBrewer의 팔레트 생성
* brewer.pal(색의 수, 팔레트이름)

##RColorBrewer
### display.brewer.all()
* 팔레트 확인
* 팔레트 종류: Dark2(8), Accent(8), Paired(12), pastel1(9), pastel2(8), Set1(9), Set2(8), Set3(12)
```{r}
display.brewer.all()
```

##RColorBrewer
### display.brewer.pal()
* 팔레트 색 확인
* display.brewer.pal(색의 수, 팔레트 이름)
```{r}
display.brewer.pal(8, 'Dark2')
```


## base
### .libPaths()
* 패키지 설치 경로 확인
```{r}
.libPaths()
```



