```{r}
rm(list=ls())
setwd('C:/Users/stu/git/DA_Academy')
```

[문제167] 2016년_서울_주요구별_병원현황.csv file을 읽어 들인후 구별로 진료과목별 병원현황을 그룹막대형 그래프로 만드세요.
```{r}
raw <- read.csv('2016년_서울_주요구별_병원현황.csv', header=T, stringsAsFactors=F)
sh <- as.matrix(raw[,-1])
name <- raw[,1]
rc <- rainbow(length(name))
# barplot
barplot(sh, cex.axis=0.7, names.arg=names(sh), cex.names=0.7, main='2016년 서울 주요구별 병원현황', xlab='구 이름', ylab='갯수', ylim=c(0, max(sh)*1.2), col=rc, border='lightblue1', beside=T, las=1) 
abline(h=seq(0, 350, 50), v=seq(0, max(sh), 10), lty=3, lwd=0.1)
legend('topright', name, fill=rc, cex=0.8, border='lightblue1')
```

[문제168] 강남구 과목별 병원수만 막대형 그래프를 생성하세요.(단 10개 1개로 표현하세요.)
```{r}
raw
gn <- matrix(raw[, names(raw)=='강남구'], ncol=1)%/%10
name <- raw[,1]
bp <- barplot(gn, cex.axis=0.7, names.arg=name, cex.names=0.7, main='2016년 강남구 병원현황', ylab='갯수 (단위:10)', ylim=c(0, max(gn)*1.2), col=rainbow(length(name)), border='lightblue1', beside=T, las=2)
text(bp, gn, labels=raw$강남구, pos=1, cex=0.7, offset=0.2)

```


[문제169] 2016년_서울_주요구별_병원현황.csv file을 읽어 들인후 구별 진료과목에 해당하는 병원수를 막대형 그래프로 만드세요. 단 막대높이는 10개당 1개로 만드시고 막대그래프 프로그램은 한개를 가지고 모든 구별 막대그래프가 생성되도록 만드세요.
```{r}
raw
db <- as.matrix(raw[,-1])
name <- raw[,1]
par(mfrow=c(2,5)) 
# stacked bar chart
for(i in 1:ncol(db)){
  data <- as.matrix(db[,i]%/%10, ncol=1)
  bp <- barplot(data, cex.axis=0.7, names.arg=name, cex.names=0.5, main=paste0(names(raw[,-1])[i],' 병원현황'), ylab='갯수 (단위:10)', ylim=c(0, max(data)*1.2), col=rainbow(length(name)), border='lightblue1', beside=T, las=2)
  text(bp, data, labels=db[,i], pos=3, cex=0.7)
}
```
```{r}
# bar chart
par(mfrow=c(2,5))
for(i in 1:ncol(db)){
  data <- db[,i]%/%10
  bp <- barplot(data, cex.axis=0.7, names.arg=name, cex.names=0.7, main=paste0(names(raw[,-1])[i],' 병원현황'), ylab='갯수 (단위:10)', ylim=c(0, max(data)*1.2), col=rainbow(ncol(db)), border='lightblue1', las=2)
  text(bp, data, labels=db[,i], pos=3, cex=0.7)
}
```

[문제 170] 모기업의 영업팀은 'A팀', 'B팀', 'C팀', 'D팀', 'E팀'이 있다. 영업팀별 영업 매출액은 90, 45, 70, 67, 85 이다. 이 자료를 이용해서 barplot, pie, pie3D 그래프를 그리시오.
```{r}
data <- c(90, 45, 70, 67, 85)
names(data) <- c('A팀', 'B팀', 'C팀', 'D팀', 'E팀')
library(plotrix)
# barplot
mycol=rainbow(length(data))
bp <- barplot(data, names.arg=names(data), main='영업팀별 매출액 현황', xlab='팀명', ylab='매출', ylim=c(0, max(data)*1.2), col=mycol, border=F)
boxed.labels(bp, data/2, labels=data, col=mycol, border=mycol, bg='white', cex=2)

# pie
ratio <- round((data/sum(data))*100)
pie(data, labels=paste0(names(data),'\n',data,'(',ratio,'%)'), main='영업팀별 매출액 현황', col=mycol, border='gold')

# pie3D
pie3D(data, explode=0.13, theta=0.8, labels=paste0(names(data),'\n',data,'(',ratio,'%)'), main='영업팀별 매출액 현황', col=mycol, border='gold')
```

```{r}
install.packages('jpeg')
library(jpeg)
```

```{r}
# 그림으로 저장
jpeg('ex170_1.jpg', width=400, height=300, pointsize=12)

# barplot
mycol=rainbow(length(data))
bp <- barplot(data, names.arg=names(data), main='영업팀별 매출액 현황', xlab='팀명', ylab='매출', ylim=c(0, max(data)*1.2), col=mycol, border=F)
boxed.labels(bp, data/2, labels=data, col=mycol, border=mycol, bg='white', cex=2)

```

```{r}
jpeg('ex170_2.jpg', width=400, height=300, pointsize=12)
# pie
ratio <- round((data/sum(data))*100)
pie(data, labels=paste0(names(data),'\n',data,'(',ratio,'%)'), main='영업팀별 매출액 현황', col=mycol, border='gold')
```

```{r}
jpeg('ex170_3.jpg', width=400, height=300, pointsize=12)
# pie3D
pie3D(data, explode=0.13, theta=0.8, labels=paste0(names(data),'\n',data,'(',ratio,'%)'), main='영업팀별 매출액 현황', col=mycol, border='gold')
```

```{r}
library(jpeg)
library(animation)
for(i in 1:3){
  img <- paste0('ex170_',i,'.jpg')
  img <- readJPEG(img)
  plot.new()
  rect(0, 0, 1, 1, col='white', border='white')
  rasterImage(img, 0,0,1,1)
  ani.pause()
}
```

[문제171] 문제169번을 수행하면서 구이름.jpg형식으로 파일이 생성하도록 한 후 구이름.jpg를 이용해서 애니메이션을 수행하세요.
```{r}
raw <- read.csv('2016년_서울_주요구별_병원현황.csv', header=T, stringsAsFactors=F)
data <- as.matrix(raw[,-1])
name <- raw[,1]

for(i in 1:ncol(data)){
  jpeg(paste0('data/hospital_',i,'.jpg'), width=400, height=300, pointsize=12)
  subData <- data[,i]%/%10
  bp <- barplot(subData, cex.axis=0.7, names.arg=name, cex.names=0.5, main=paste0(colnames(data)[i],' 병원현황'), ylab='갯수 (단위:10)', ylim=c(0, max(data)*0.12), col=rainbow(length(name)), border='lightblue1', las=2)
  text(bp, subData, labels=subData, pos=3, cex=0.7)
  dev.off()
}

for(i in 1:ncol(data)){
  img <- paste0('C:/Users/stu/git/DA_Academy/data/hospital_',i,'.jpg')
  img <- readJPEG(img)
  plot.new()
  rect(0, 0, 1, 1, col='white', border='white')
  rasterImage(img, 0,0,1,1)
  ani.pause()
}
```

***************************************************************************************

```{r}
gs <- read.csv('강서구의원현황.csv', header=T, stringsAsFactors=F)
name <- gs[1,]
names(gs) <- name
gs <- as.matrix(gs[2,], nrow=1)
length(gs)
dimnames(gs)
data <- as.integer(gs[,4:27])
names(data) <- names(gs[,4:27])
data <- sort(data, decreasing = T)

bp <- barplot(data, names.arg=names(data), cex.names=0.6, main='강서구 의원현황', ylab='병원수', axes=T, ylim=c(0, max(data)*1.2), col=rainbow(length(data)), border='snow', las=2)
abline(h=seq(1, max(data)*1.1, 5), lty=3, lwd=0.2, col='gray80')
text(bp, data, labels=data, pos=3, cex=0.7)
?read.csv
```

### write.csv
* 데이터를 csv 파일로 쓰기
* write.csv(데이터, 파일명, quote=따옴표 표기 여부)
```{r}
raw <- read.csv('시군구별_표시과목별_의원현황_20180813100616.csv', header=T, stringsAsFactors=F, skip=1) #skip=줄 : 지정한 줄 만큼 건너뛰고 읽음
str(raw)
names(raw)
head(raw)
raw <- raw[,-1]
raw <- t(raw)
raw

write.csv(raw, '서울시_표시과목별_의원현황.csv', quote=F)

raw <- read.csv('서울시_표시과목별_의원현황.csv', skip=1, header=T, stringsAsFactors=F)
raw
barplot(raw[,3], beside=T)
```

## animation
```{r}
install.packages('animation')
library(animation)
```


### rgb
* 빛의 3원색
* rgb(r값, g값, b값, 투명도)

```{r}
myAni <- function(){
  for(i in 10:0){
    plot.new()
    rect(0, 0, 1, 1, col='gold')
    text(0.5, 0.5, i, cex=i, col=rgb(0, 0, 1, 0.5))
    ani.pause()
  }
}
myAni()
```

## animation
### ani.options: animation option 설정 조회 함수
* interval: animation의 시간 간격(초단위) / 기본값 1초
* nmax: animation 프레임을 만들기 위한 반복수(초당 30프레임) 스틸컷, 기본값 50
```{r}
myAni <- function(){
  n <- ani.options('nmax')
  x <- sample(1:n)
  y <- sample(1:n)
  
  for(i in 1:n){
    plot(x[i], y[i], cex=3, col='red', lwd=2, ylim=c(0, 50), xlim=c(0, 50))
    ani.pause()
  }
}
myAni()
```
## animation
### ani.width()
* 프레임 가로 크기(픽셀)

## animation
### ani.height()
* 프레임 세로 크기(픽셀)

## animation
### ani.pause()
* 주어진 시간동안 대기하고 현재 화면을 지움
* ani.pause('interval')

# jpeg
###jpeg()
* 다음에 생성되는 그래프를 jpeg로 저장
* jpeg(파일명, width=가로크기, height=세로크기, pointsize=글자크기)

### rasterImage()
* 화면에 이미지를 출력하는 함수
* rasterImage(이미지, 좌측좌표, 아래쪽좌표, 우측좌표, 위쪽좌표)

