[문제165] itwill 자동차 수리점 부품 비용 자료 입니다. 분석하세요.
91 78 93 57 75 52 99 80 97 62
71 69 72 89 66 75 79 75 72 76
104 74 62 68 97 105 77 65 80 109
85 97 88 68 83 68 71 69 67 74
62 82 98 101 79 105 79 69 62 73
```{r}
# cost <- scan()
data <- '91 78 93 57 75 52 99 80 97 62 71 69 72 89 66 75 79 75 72 76 104 74 62 68 97 105 77 65 80 109 85 97 88 68 83 68 71 69 67 74 62 82 98 101 79 105 79 69 62 73'
cost <- as.numeric(unlist(strsplit(data, split=' ')))
step <- ceiling((max(cost)-min(cost))/round(length(cost)^(1/3)))
lvl <- (bMax-bMin)/step
bMin <- (min(cost)%/%step)*step
bMax <- ((max(cost)%/%step)+1)*step
freq <- table(cut(cost, breaks=seq(bMin, bMax, step), right=F))
names(freq) <- c('45~60', '60~75', '75~90', '90~105', '105~120')
hist(cost, breaks=seq(bMin, bMax, step), right=F, main=paste0('ITWILL 자동차 수리점','\n','부품 비용 현황'), axes=F, xlab='부품비용', ylab='갯수',ylim=c(0,max(freq)*1.25), col=rev(heat.colors(lvl)))
axis(1, at=seq(bMin, bMax, step), labels=seq(bMin, bMax, step), las=2)
axis(2, at=seq(0, max(freq)*1.25, (max(freq)*1.25)/5), labels=seq(0, max(freq)*1.25, (max(freq)*1.25)/5), las=2)

# pie
pie(freq, labels=paste0('가격: ',names(freq),'\n','재고비율: ',prop.table(freq)*100,'%'), main=paste0('ITWILL 자동차 수리점','\n','부품 비용 현황'), col=rev(heat.colors(lvl)))

#pie3D
library(plotrix)
pie3D(freq, labels=paste0('가격: ',names(freq),'\n','재고비율: ',prop.table(freq)*100,'%'), labelcex=1, explode=0.1, theta=1, main=paste0('ITWILL 자동차 수리점','\n','부품 비용 현황'), col=rev(heat.colors(lvl)))
```

```{r}
hist(cost, breaks=seq(bMin, bMax, step), right=F, main=paste0('ITWILL 자동차 수리점','\n','부품 비용 현황'), axes=F, xlab='부품비용', ylab='갯수',ylim=c(0,max(freq)*1.25), col=rev(heat.colors(lvl)), labels=T)
par(new=T) #그래프 겹치기
plot(density(cost), type='l', col='darkblue', lwd=2, axes=F, xlab='', ylab='', main='')
```

[문제166] 학생들의 몸무게 자료를 이용해서 도수분포표,그래프를 생성하세요.
weight <- read.table("c:/data/weight.txt")
```{r}
weight <- unlist(read.table("weight.txt", header = F))
step <- 5
bMin <- (min(weight)%/%step)*step
bMax <- ((max(weight)%/%step)+1)*step
lvl <- (bMax-bMin)/step
freq <- table(cut(weight, breaks=seq(bMin, bMax, step), right=F))
floors <- seq(bMin, bMax, step)
name <- c()
for(i in floors){
  if(i==max(floors)){NULL}
  else{
    floor <- paste0(i,'이상~',i+5,'미만')
    name <- append(name, floor, after=length(name))
  }
    
}

table(cut(weight, breaks = floors, right=F, labels = name))

hist(weight, breaks=floors, right=F, main='몸무게 현황', axes=F, xlab='몸무게(Kg)', ylab='명', ylim=c(0, (round(max(freq)/10)*10)+5), col=rev(heat.colors(lvl)), labels=T)
axis(1, at=floors, labels=floors, col=rev(heat.colors(lvl)), las=1, cex.axis=0.7)
axis(2, at=seq(0, (round(max(freq)/10)*10)+5, 5), labels=seq(0, (round(max(freq)/10)*10)+5, 5))
par(new=T)
plot(density(unlist(weight)), type='l', col='darkblue', lwd=2, axes=F, xlab='', ylab='', main='')
```


********************************************************************************************

# 도수분포표
### cut()
* 연속형 변수를 범주형 변수로 전환
* cut(데이터, breaks=구간기준, right=포함구분, labels=구간명)
    + right=F: a <= x < b, [a,b)
    + right=T: a < x <= b, (a,b]

```{r}
c <- cut(score, breaks=seq(60, 100, by=10), right=F, labels=c('60점이상~70점미만', '70점이상~80점미만', '80점이상~90점미만','90점 이상'))

# 도수분포표
c.table <- table(c)

# 상대도수분포표
c.prop <- prop.table(c.table)

cbind(c.table, c.prop)
```

### hist
* 히스토그램을 그리는 함수
* 히스토그램: 자료의 중요한 특성을 서술적 방법으로 나타내는데 효과적인 도수분포표를 시각화할 때 사용
* hist(데이터, breaks=구간기준, right=포함구분, col=구간색, labels=막대값표시여부)
```{r}
hist(score, breaks=seq(60, 100, 10), right=F, ylim=c(0, 8), col=rainbow(4), labels=T)
```

### stem
* 줄기잎 그림을 그리는 함수
* 줄기잎 그림(stem and leaf diagram): 서술적인 면과 그래프의 시각적인 면을 동시에 고려하여 자료의 특성을 나타내는데 사용
* 자료를 구성하는 각각의 데이터 값들의 줄기(stem)와 잎(leaf)으로 구분
```{r}
stem(score)
```

### density
* 밀도를 구하는 함수
```{r}
density(cost)
?density
```

### par(new=T)
* 이전, 이후의 그래프를 겹쳐 그릴때 사용하는 함수로 그래픽관련 인자를 다룬다.

## ggmap
### geocode()
* 해당 지역의 위도(latitude, lat), 경도(longitude, lon) 값을 반환하는 함수
* geocode('지역명 또는 주소')
```{r}
# install.packages('ggmap')
library(ggmap)
geocode(enc2utf8('서울시'))
geocode(enc2utf8('서울시 강서구 강서로7길 38-6'))
geocode(enc2utf8('남산타워'))
```

### enc2utf8()
* UTF8로 인코딩해주는 함수

### ggmap()
* 구글맵을 표시하는 함수
* ggmap(map)

### get_googlemap()
* 구글맵을 받아오는 함수
* get_googlemap(center=중심좌표, zoom=확대정도, maptype=지도타입, size=지도크기, marker=마커출력좌표)
    + center: 지도 좌표값
    + zoom: 지도 크기, 기본값 10(도시), 3(대륙) ~ 21(빌딩)
    + size: 지도 가로 세로 픽셀 크기 ex)640*640: size=c(640, 640)
    + maptype: 지도 유형, terrain(지형정보 기반), satellite(위성지도), roadmap(도로명표시), hybrid(위성, 도로명)
    + marker: 위도, 경도 위치에 마커 출력
    
```{r}
target <- enc2utf8('광화문')
gc <- as.numeric(geocode(target))
map <- get_googlemap(center=gc, zoom=18, maptype='satellite')
ggmap(map)

names <- c('1. 협재해수욕장', '2. 함덕해수욕장')
addr <- c('제주특별자치도 제주시 한림읍 협재리 2497-1', '제주특별자치도 제주시 조천읍 함덕리 1008')
gc <- geocode(enc2utf8(addr))
df <- data.frame(name=names, lon=gc$lon, lat=gc$lat)
cen <- c(mean(df$lon), mean(df$lat))
map <- get_googlemap(center=cen, maptype='roadmap', zoom=10, markers=gc)
ggmap(map)

cen <- c(2.294481, 48.85837)
ggmap(get_googlemap(center=cen, maptype='roadmap', zoom=15, marker=data.frame(lon=2.294481, lat=48.85837)))
```

```{r}
# install.packages('ggplot2')
library(ggplot2)
df <- read.csv('서울특별시_강남구_CCTV_20180510.csv', header=T, stringsAsFactors=F)
df <- df[grep('테헤란로', df$소재지도로명주소),]
df <- data.frame(name=df$소재지도로명주소, lat=df$위도, lon=df$경도)
head(df)
tail(df)
cen <- c(mean(df$lon), mean(df$lat))
ggmap(get_googlemap(center=cen, maptype = 'roadmap', zoom=13, markers=data.frame(df$lon, df$lat)))
map <- get_googlemap(center=cen, maptype='roadmap', zoom=14)
ggmap(map)+geom_point(data=df, aes(x=lon, y=lat), size=3, alpha=0.3, color='red')
```


