[문제 207] 주사위 1개를 던졌을 때 A를 4이하의 눈이 나오는 사건, B를 짝수의 눈이 나오는 사건이라고 할 때 사건A가 일어날 확률? 사건B가 일어날 확률?

S = {1,2,3,4,5,6}
A = {1,2,3,4}
B = {2,4,6}

P(A) = 4/6 = 2/3
P(B) = 3/6 = 1/2


[문제 208] 주사위 1개를 던졌을 때 A를 4이하의 눈이 나오는 사건,B를 짝수의 눈이 나오는 사건이라고 할 때 사건A와 사건B가 동시에 일어날 확률은?

S = {1,2,3,4,5,6}
A = {1,2,3,4}
B = {2,4,6}
A∩B = {2,4}

P(A) = 4/6 = 2/3
P(B) = 3/6 = 1/2

P(A∩B) = 2/6 = 1/3
P(A)*P(B) = (2*1)/(3*2) = 1/3

[문제 209] 주사위 1개를 던졌을 때 A를 4 이하의 눈이 나오는 사건, B를 짝수의 눈이 나오는 사건이라고 할때, 사건 A가 일어났을 때 B는 짝수의 눈이 나오는 사건의 확률은?

S = {1,2,3,4,5,6}
A = {1,2,3,4}
B = {2,4,6}

P(A) = 4/6 = 2/3
P(B) = 3/6 = 1/2

P(A)*P(B) = 1/3
P(B|A) = P(A)*P(B)/P(A) = (1/3)/(2/3) = 1/2


[문제 210]  남성이라는 전제 조건하에 안경을 쓴 확률은?

	안경(O)		안경(X)
--------------------------------
남	  5 		  6
여	  6		    4

S = 21
남 = 11
여 = 10
안경 = 11
안경(x) = 10

P(남) = 11/21
P(남∩안경) = 5/21

P(안경|남) = (5/21)/(11/21)

[문제211]20대 남성이면서 직업은 IT이고 결혼하지 않고 이성친구는 있는 사람의 영화 장르는?
```{r}
movie <- read.csv('movie.csv', header=T, stringsAsFactors = T)
model <- naiveBayes(movie[1:5], movie$장르, laplace=0)
movie[1:5]

test <- c('20대', '남', 'IT', 'NO', 'YES', NA)
test <- rbind(movie, test)[NROW(movie)+1,1:5]

predict(model, test) 
```

[문제212] spam.csv 나이브베이즈를 이용해서 분류를 해보세요.
```{r}

spam <- read.csv('spam.csv', header=T)
spam <- spam[,-1]
spam[is.na(spam)] <- 0

for(i in 1:length(spam)){
  spam[i] <- factor(spam[[i]])
}

str(spam)
naiveBayes(spam[, -13], spam[,13], laplace=0)
naiveBayes(spam[, -13], spam[,13], laplace=1)

model <- naiveBayes(spam[, -13], spam[,13], laplace=0)
model
result <- predict(model, spam[,-13])
result
spam[spam$메일종류!=result, ]
```

[문제213] 일반버섯(식용버섯(edible)) 과 독버섯 분류(먹을수없는버섯(poisonous)) 분류 
이 주소에 가셔서 mushroom 데이터 셋의 정보를 분석한 후 변수들에 어떤 의미가 들어 있는지를 확인 하세요.
https://archive.ics.uci.edu/ml/machine-learning-databases/mushroom/agaricus-lepiota.names

     1. cap-shape:                bell=b,conical=c,convex=x,flat=f,
                                  knobbed=k,sunken=s
     2. cap-surface:              fibrous=f,grooves=g,scaly=y,smooth=s
     3. cap-color:                brown=n,buff=b,cinnamon=c,gray=g,green=r,
                                  pink=p,purple=u,red=e,white=w,yellow=y
     4. bruises?:                 bruises=t,no=f
     5. odor:                     almond=a,anise=l,creosote=c,fishy=y,foul=f,
                                  musty=m,none=n,pungent=p,spicy=s
     6. gill-attachment:          attached=a,descending=d,free=f,notched=n
     7. gill-spacing:             close=c,crowded=w,distant=d
     8. gill-size:                broad=b,narrow=n
     9. gill-color:               black=k,brown=n,buff=b,chocolate=h,gray=g,
                                  green=r,orange=o,pink=p,purple=u,red=e,
                                  white=w,yellow=y
    10. stalk-shape:              enlarging=e,tapering=t
    11. stalk-root:               bulbous=b,club=c,cup=u,equal=e,
                                  rhizomorphs=z,rooted=r,missing=?
    12. stalk-surface-above-ring: fibrous=f,scaly=y,silky=k,smooth=s
    13. stalk-surface-below-ring: fibrous=f,scaly=y,silky=k,smooth=s
    14. stalk-color-above-ring:   brown=n,buff=b,cinnamon=c,gray=g,orange=o,
                                  pink=p,red=e,white=w,yellow=y
    15. stalk-color-below-ring:   brown=n,buff=b,cinnamon=c,gray=g,orange=o,
                                  pink=p,red=e,white=w,yellow=y
    16. veil-type:                partial=p,universal=u
    17. veil-color:               brown=n,orange=o,white=w,yellow=y
    18. ring-number:              none=n,one=o,two=t
    19. ring-type:                cobwebby=c,evanescent=e,flaring=f,large=l,
                                  none=n,pendant=p,sheathing=s,zone=z
    20. spore-print-color:        black=k,brown=n,buff=b,chocolate=h,green=r,
                                  orange=o,purple=u,white=w,yellow=y
    21. population:               abundant=a,clustered=c,numerous=n,
                                  scattered=s,several=v,solitary=y
    22. habitat:                  grasses=g,leaves=l,meadows=m,paths=p,
                                  urban=u,waste=w,woods=d


'?'를 NA로 바꾼 모델
```{r}
library(gmodels)
mush <- read.csv('mushroom.csv', header=F)

temp <- mush$V12

temp[temp=='?'] <- NA
temp <- factor(as.character(temp))

mush$V12 <- temp

model <- naiveBayes(mush[,-1], mush[,1], laplace = 0.01)
result <- predict(model, mush[,-1])

(NROW(mush[result!=mush[,1],])/NROW(mush))*100 # 오차율 1.67%
CrossTable(result, mush[,1])

NROW(mush[result!=mush[,1],])
```

'?' 를 '?'이외의 데이터로 ?를 예측한 값을 넣은 모델
```{r}
# ?가 아닌 stalk-root를  label로 놓고 학습
mush <- read.csv('mushroom.csv', header=F)
str(mush)
test <- mush[mush$V12=='?',]
mush <- mush[mush$V12!='?',]

mush$V12 <- factor(as.character(mush$V12))

model <- naiveBayes(mush[, -12], mush[,12], laplace=0.1)
result <- predict(model, mush[,-12])

(NROW(mush[result!=mush[,12],])/NROW(mush))*100 #오차율 0.17%
# ?를 예측하게 함
test_result <- predict(model, test[,-12])
test$V12 <- test_result
final <- rbind(mush, test)
# 예측값을 ?에 넣고 다시 학습
final_model <- naiveBayes(final[,-1], final[,1], laplace=0.1)
final_result <- predict(final_model, final[,-1])

(NROW(final[final_result!=final[,1],])/NROW(final))*100 # 오차율 1.82%
CrossTable(final_result, final[,1])

NROW(final[final_result!=final[,1],])
```

'?' 가 포함된 row를 모두 제외한 모델
```{r}
mush <- read.csv('mushroom.csv', header=F)

mush <- mush[mush$V12!='?',]

model <- naiveBayes(mush[,-1], mush[,1], laplace = 0.1)
result <- predict(model, mush[,-1])

(NROW(mush[result!=mush[,1],])/NROW(mush))*  100 # 오차율 0.4%
CrossTable(result, mush[,1])
```


***************************************************************************************

# 베이지안 이론
* 주어진 사전확률 정보를 이용하여 사후확률을 예측하는 이론
* 사건이 발생하고 난 후 사건발생의 원인에 대한 사후확률을 사건 발생전에 이미 알고있는 사전확률(정보)를 이용하여 구하는 이론이다. 

            생산비율          불량률
A 공장    30% P(A)=0.3%     P(불량|A)=0.1
B 공장    50% P(B)=0.5%     P(불량|B)=0.05
C 공장    20% P(C)=0.2%     P(불량|C)=0.04

* 사후확률
P(불량) = P(A)*P(불량|A) + P(B)*P(불량|B) + P(C)*P(불량|C)

(A|불량) = P(A∩불량) / P(불량)
  P(A∩불량) = P(불량) * P(A|불량)
  P(불량∩A) = P(A) * P(불량|A)
  
  P(A|불량) = P(A)*P(불량|A) / P(불량)

(B|불량)
(C|불량)

```{r}
p_A <- 0.3
p_B <- 0.5
p_C <- 0.2

p_BadA <- 0.1
p_BadB <- 0.05
p_BadC <- 0.04

p_Bad <- (p_A*p_BadA)+(p_B*p_BadB)+(p_C*p_BadC)

(p_A*p_BadA)/p_Bad
(p_B*p_BadB)/p_Bad
(p_C*p_BadC)/p_Bad
```

## e1071
* 통계, 확률 관련 함수를 모은 패키지
* 최근거리 계산, SVM, 나이브 베이즈 등등
```{r}
install.packages('e1071')
library('e1071')
```

## e1071
### naiveBayes()
* 나이브베이즈 분류/예측모델
* naiveBayes(데이터, 라벨, laplace=라플라스값)
* 라플라스값:
* Laplace smoothing은 모든 경우의 수를 적어도 한번 이상은 봤다고 가정하는 것. 분자에는 모든 경우의 수에 1을 더해주었고 분모에는 모든 경우의 수를 더해준 것
```{r}
movie <- read.csv('movie.csv', header=T, stringsAsFactors = T)
str(movie)
model <- naiveBayes(movie[1:5], movie$장르, laplace=0) #laplace=숫자 : 가중치 관련 인자
model

result <- predict(model, movie[1:5]) #predict(모델, 데이터) : 모델을 통해 데이터를 예측한 결과 리턴
result

movie$result <- result

movie

movie[movie$result!=movie$장르,]
```
## e1071
### predict()
* 지정한 모델을 통해 데이터를 예측한 결과 리턴
* predict(모델, 데이터)















