```{r}
Sys.getlocale()
Sys.setlocale()
# locale <- 미국 / 한글주석시 오류발생 방지, 한글파일 깨짐
Sys.setlocale("LC_ALL", "English_United States.1252")

# locale <- 한국 / 한글파일 깨짐방지, 한글주석시 오류발생
Sys.setlocale('LC_CTYPE', 'Korean_Korea.949')
options(warn = -1) #오류메시지 무시
```
********************************************************************************************
[문제162] itwill hotel 투수객 조사를 통해 고객들의 평가에 대한 정보는  survey.csv에 저장 되어 있습니다.
파일 내용을 통해서 호텔에 대한 고객들의 반응을 그래프로 생성하세요.(table함수를 이용해서 해결해주세요)
```{r}
hotel <- read.csv('survey.csv', header=F, stringsAsFactors = F)
data <- table(t(factor(hotel, levels = c('매우좋음', '좋음', '보통', '나쁨', '매우나쁨'))))
ratio <- prop.table(data)*100
# barplot
bp <- barplot(data, names.arg=names(data),main='ITWILL HOTEL 고객 평가', xlab='평가', ylab='명수', ylim=c(0, 10), col=heat.colors(length(data)))
text(bp, data, labels = paste0(data,'명','\n',ratio, '%'))
# pie
pie(data, labels=paste0(names(data),'\n',data,'명(', ratio, '%)'), main='ITWILL HOTEL 고객 평가', col=heat.colors(length(data)))
# pie3D
library(plotrix)
pie3D(data, labels=paste0(names(data),'\n',data,'명(', ratio, '%)'), labelcex=1.1, explode=0.15, theta=1, main='ITWILL HOTEL 고객 평가', col=heat.colors(length(data)))
```

[문제163] 1군전염병발병현환_년도별.csv 에 데이터를 가지고 그래프를 생성하세요.
```{r}
raw <- read.csv('1군전염병발병현황_년도별.csv', header=T)
epidemic <- raw[,-1]
# plot
for(i in c(1:length(epidemic))){
  if(i==1){plot(x=epidemic[,1], ylim=c(0, max(epidemic)*1.1), xlab='', ylab='발병건수', axes=F, col=rainbow(length(raw))[1], type='o', lwd=1, main='연도별 1군전염병 발병현황(단위: 건, 출처: 통계청)')}
  else{lines(epidemic[,i], col=rainbow(length(raw))[i], type='o', lwd=1)}
}
abline(h=seq(0, 6000, 250), v=seq(1, 11, 1), lty=3, lwd=0.2)
axis(1, at=1:11, labels=raw$년도별, las=2)
legend(x=1, y=5500, legend=names(raw[-1]), cex=0.8, col=rainbow(length(raw)), lty=1, lwd=1, pch=1)
     
# barplot
barplot(t(as.matrix(epidemic)), names.arg=raw$년도별, col=rainbow(length(epidemic)), main='연도별 1군전염병 발병현황(단위:건, 출처: 통계청)', xlab='', ylab='건수', ylim=c(0, max(epidemic)*1.1), beside=T, las=2)
legend('topleft', names(epidemic), fill=rainbow(length(raw)),cex=0.7)
```

```{r}
plot(x=raw$콜레라, ylim=c(0, 5500),xlab='', ylab='발병건수', axes=F, col='violet', type='o', lwd=1, main='연도별 콜레라 발생현황(단위: 건) 출처: 통계청')
axis(1, at=1:11, labels=raw$년도별, las=2)
axis(2)
lines(raw$장티푸스, col='blue', type='o', lwd=1)
lines(raw$이질, col='red', type='o', lwd=1)
lines(raw$대장균, col='black', type='o', lwd=1)
lines(raw$A형간염, col='orange', type='o', lwd=1)
abline(h=seq(0, 5500, 250), v=seq(1, 11, 1), lty=3, lwd=0.2)
legend(x=1, y=5500, legend=names(raw[-1]), cex=0.8, col=c('violet','blue', 'red', 'black', 'orange'), lty=1, lwd=1, pch=1)
```

[문제164] 조사된 데이터 값들이 있습니다. 도수분포표를 만드세요.
90 88 78 65 80 94 69 72 83 64 95 68 87 69 82 91 63 70 81 67 
              계급 도수
           90점이상    4
  80점이상~90점미만    6
  70점이상~80점미만    3
  60점이상~70점미만    7
```{r}
input <- '90 88 78 65 80 94 69 72 83 64 95 68 87 69 82 91 63 70 81 67'
score <- as.integer(unlist(strsplit(input, split=' ')))
result <- data.frame(계급=c('90점이상', '80점 이상~90점 미만', '70점 이상~80점 미만', '60점 이상~70점 미만', '전체'), 도수=0, 상대도수=0, 누적도수=0)
for(i in score){
  checker <- i%/%10
  if(checker>=9){result[1,2] <- result[1,2]+1}
  else if(checker==8){result[2,2] <- result[2,2]+1}
  else if(checker==7){result[3,2] <- result[3,2]+1}
  else if(checker==6){result[4,2] <- result[4,2]+1}
}
result$상대도수 <- result$도수/sum(result$도수)
sums <- 0
for(i in 1:length(result)){
  sums <- sums+result$도수[i]
  result$누적도수[i] <- sums
}

for(i in 2:length(result)){
  result[5,i] <- sum(result[,i])
}
result
```


********************************************************************************************
# 분할표(contingency table)
* 명목형(categorical), 순서형(순위형, ordinal) 데이터의 도수(frequency)를 나타낸 표
* table: 분할표를 만드는 함수
```{r}
x <- c('A', 'B','A','B','B','C')
table(x)
emp <- read.csv('emp_new.csv')
table(emp$JOB_ID)
table(emp$DEPARTMENT_ID)
```
* which.max: 최대값의 인덱스 리턴
    + which.max(표현식)
* which.min: 최소값의 인덱스 리턴
    + which.min(표현식)
* xtabs(): 테이블에서 formula 사용
    + xtabs(formula, 테이블명)
    ```{r}
    xtabs(~JOB_ID, emp)
    ```
    + 1개 이상의 조건(cross table)으로 보고 싶을때는 리스트 활용
    ```{r}
    table(list(emp$JOB_ID, emp$DEPARTMENT_ID))
    xtabs(~JOB_ID+DEPARTMENT_ID, emp)
    xtabs(SALARY~JOB_ID+DEPARTMENT_ID, emp)
    ```
* margin.table: 분할표 행방향/열방향의 합
    + margin.table(테이블명, 방향)
    + 방향: 1(행방향), 2(열방향)
    ```{r}
    x <- xtabs(SALARY~JOB_ID+DEPARTMENT_ID, emp)
    # 행방향
    margin.table(x, 1)
    # 열방향
    margin.table(x, 2)
    ```
* prop.table: 분할표 행/열의 비율
    + prop.table(테이블명, 방향)
    + 방향: 1(행방향), 2(열방향)
    ```{r}
    # 행
    prop.table(x,1)
    # 열
    prop.table(x, 2)
    # 분할표 전체
    prop.table(x)
    ```

# 산점도(scatter plot)
* 주어진 데이터를 점으로 표시해 흩뿌리듯이 시각화한 그래프
* 데이터의 실제 값들이 표시되므로 데이터의 분포를 한눈에 살펴보는데 유용하다
* plot(): 산점도를 그리는 함수
    + plot(x=데이터, ylim=y축길이, main=타이틀명, xlab=x축이름, ylab=y축이름, axes=축여부, col=색깔, type=모양, lwd=선굵기, pch=점 종류, cex=점크기)
    ```{r}
    data() #데이터셋 확인
    help(women) #데이터셋 세부정보 확인
    str(women)
    plot(women$height)
    plot(women$weight)
    plot(x=women$height, y=women$weight, xlab='키', ylab='몸무게', main='여성의 키와 몸무게', sub='70년대 미국 기준', type='p') 
    plot(x=raw$콜레라, ylim=c(0, 50),xlab='', ylab='발병건수', axes=F, col='violet', type='o', lwd=1, main='연도별 콜레라 발생현황(단위: 건) 출처: 통계청')
    ```
    + type: p(점), l(선), b(점+선), c(점선), o(선위의 점), h(수직선), s(계단형), n(숨김)
    + pch: 점의 종류
    + cex: 점의 크기(기본값 1)
* axis: plot에 새로운 축을 추가하는 함수
* axis(축방향, at=라벨위치, labels=라벨값, las=라벨방향)
* lines: plot에 새로운 줄을 추가하는 함수
    +lines(데이터, col=색깔, type=표시타입, lwd=선굵기)
* abline: plot의 배경에 기준선을 그어주는 함수
    + abline(h=가로줄, v=세로줄, lty=선종류, lwd=선굵기)
    + lty 선의 유형: 0(숨김), 1(실선), 2(-), 3(점), 4(점+선), 5(긴 -), 6(--)
    + abline(h=seq(0, 5500, 250), v=seq(1, 11, 1), lty=3, lwd=0.2)
    

# 도수분포표
* 미리 구간을 설정해놓고 각 구간의 범위안에 조사된 데이터 값들이 몇개씩 속하는가를 표시하는 표를 도수분포표(frequency distribution, frequency table)
* 계급: 각 구간
* 도수: 각 구간(계급)에 속한 데이터 값들의 수
* 상대도수: 어느 계급에 속한 도수가 전체 도수에서 차지하는 비율
* 누적도수: 어느 계급의 도수와 그 위의 계급에 속한 도수를 모두 합한 값

##계급의 수 결정
* 계급의 수 = 자료의 측정값들의 갯수^(1/3)
    +round(length(score)^(1/3))
* 급간 = (가장 큰 측정값 - 가장 작은 측정값) / 계급의 수 
    +(max(score)-min(score))/round(length(score)^(1/3))


# 기타
* scan()
    +입력(콘솔, 파일)을 받는 함수