[문제187] 유방암 데이터 입니다. kNN알고리즘을 이용해서 훈련데이터셋,테스트데이터셋을 이용해서 분류가 잘되는지 확인하세요.
- 위스콘신대학의 연구원들의 자료
- 유방 종양의 미세침 흡인물 디지털 이미지에서 측정한 값 이며 이 값은 디지털 이미지에 나타난 세포 핵의 특징이다.
- 암조직 검사에 대한 관측값은 569개, 변수(속성) 32
- 식별숫자, 암진단 여부(악성(Malignant),양성(Benign)), 30개 수치 측정치
- 세포핵의 모양과 크기관련된 10개 특성
	* radius(반지름)
	* texture(질감)
	* perimeter(둘레)
	* area(넓이)
	* smoothness(매끄러움)
	* compactness(조밀성)
	* concavity(오목함)
	* concave points(오목점)
	* symmetry(대칭성)
	* fractal dimension(프랙탈 차원)
	
```{r}
rm(list=ls())
raw <- read.csv('wisc_bc_data.csv', header = T, stringsAsFactors = F)
str(raw)
summary(raw)

label <- raw[, 2]
data <- scale(raw[, -c(1,2)])
summary(data)

trainIdx <- sample(NROW(data), ((NROW(data)*70)%/%100), replace = F)
train <- data[trainIdx,]
trainLabel <- label[trainIdx]

test <- data[-trainIdx, ]
testLabel <- label[-trainIdx]

dim(train)
dim(test)
dim(trainLabel)

kNum <- sample(c(floor(sqrt(NROW(train))), 3, 5, 7, 9), 1)
knn(train, test, trainLabel, kNum, prob = T)
cancerModel <- knn(train, test, trainLabel, kNum)

which(cancerModel!=testLabel)

library(gmodels)
CrossTable(testLabel, cancerModel, prop.chisq = F)
```

사용할 변수를 줄여보자
```{r}
colnames(data)
keyword <- 'worst'
featureIdx <- grep(pattern = keyword, x = colnames(data), ignore.case = T)

set.seed(86)
trainIdx <- sample(NROW(data), ((NROW(data)*70)%/%100), replace = F)

train <- data[trainIdx,featureIdx]
trainLabel <- label[trainIdx]

test <- data[-trainIdx, featureIdx]
testLabel <- label[-trainIdx]

knn(train, test, trainLabel, kNum, prob = T)
cancerModel <- knn(train, test, trainLabel, kNum)

CrossTable(testLabel, cancerModel, prop.chisq = F)
```

선생님답
```{r}
1 단계 : 데이터 수집
- 위스콘신대학의 연구원들의 자료
- 유방 종양의 미세침 흡인물 디지털 이미지에서 측정한 값 이며 이 값은 디지털 
이미지에 나타난 세포 핵의 특징이다.
- 암조직 검사에 대한 관측값은 569개, 변수(속성) 32
- 식별숫자, 암진단 여부(악성(Malignant),양성(Benign)), 30개 수치 측정치
- 세포핵의 모양과 크기관련된 10개 특성
* radius(반지름)
* texture(질감)
* perimeter(둘레)
* area(넓이)
* smoothness(매끄러움)
* compactness(조밀성)
* concavity(오목함)
* concave points(오목점)
* symmetry(대칭성)
* fractal dimension(프랙탈 차원)


2 단계  : 데이터 준비

wbcd <- read.csv("c:/data/wisc_bc_data.csv", stringsAsFactors = FALSE)

str(wbcd)
head(wbcd)


# id 속성 제거
wbcd <- wbcd[-1]


# diagnosis 변수 결과 악성212 양성 357
table(wbcd$diagnosis)


# 팩터로서 진단 변수 변환
wbcd$diagnosis <- factor(wbcd$diagnosis, levels = c("B", "M"), labels = c
                         ("Benign", "Malignant"))
head(wbcd)


# 진단 변수의 비율
round(prop.table(table(wbcd$diagnosis)) * 100, digits = 1) # round 함수에 digit 인자를 통해 소수점 표현 가능

Benign Malignant 
62.7      37.3 


# 세 속성에 대한 요약
summary(wbcd[c("radius_mean", "area_mean", "smoothness_mean")])

# 정규화 함수
normalize <- function(x) {
  return ((x - min(x)) / (max(x) - min(x)))
}

# wbcd 데이터 정규화
wbcd_n <- as.data.frame(lapply(wbcd[2:31], normalize))

head(wbcd)
head(wbcd_n)

# 정규화가 잘 되었는지 확인 
summary(wbcd_n$area_mean)
summary(wbcd_n$concavity_worst)

# 훈련 데이터와 테스트 데이터 생성 
n <- sample(1:569,400)

wbcd_train <- wbcd_n[n,]
wbcd_test <- wbcd_n[-n,] 


# 훈련 데이터와 테스트 데이터에 대한 라벨 생성
wbcd_train_labels <- wbcd[n, 1]
wbcd_test_labels <- wbcd[-n, 1]

round(prop.table(table(wbcd_train_labels)) * 100)
round(prop.table(table(wbcd_test_labels)) * 100)

## 3단계 : 데이터로 모델 훈련 
library(class)
wbcd_test_pred <- knn(train = wbcd_train, test = wbcd_test, cl = 
                        wbcd_train_labels, k=21)

## 4 단계 : 모델 성능 평가 
library(gmodels)

# 예측값과 실제값의 교차표 생성
CrossTable(x = wbcd_test_labels, y = wbcd_test_pred, prop.chisq=FALSE)

                 | wbcd_test_pred 
wbcd_test_labels |    Benign | Malignant | Row Total | 
-----------------|-----------|-----------|-----------|
          Benign |       102 |         2 |       104 | 
                 |     0.981 |     0.019 |     0.615 | 
                 |     0.971 |     0.031 |           | 
                 |     0.604 |     0.012 |           | 
-----------------|-----------|-----------|-----------|
       Malignant |         3 |        62 |        65 | 
                 |     0.046 |     0.954 |     0.385 | 
                 |     0.029 |     0.969 |           | 
                 |     0.018 |     0.367 |           | 
-----------------|-----------|-----------|-----------|
    Column Total |       105 |        64 |       169 | 
                 |     0.621 |     0.379 |           | 
-----------------|-----------|-----------|-----------|


# 분류 정확도 계산하기

 
sum(wbcd_test_pred == wbcd_test_labels ) / length(wbcd_test_labels)
[1] 0.9704142



## 5 단계 : 모델 성능 향상 

# 데이터 프레임를 z-score 표준화하기 위해 scale() 함수 사용
wbcd_z <- as.data.frame(scale(wbcd[-1]))

# 변환이 정확하게 적용되었는지 확인
summary(wbcd_z$area_mean)

# 훈련과 테스트 데이터셋 생성

n <- sample(1:569,400)

wbcd_train <- wbcd_z[n,]
wbcd_test <- wbcd_z[-n,] 


# 훈련 데이터와 테스트 데이터에 대한 라벨 생성

wbcd_train_labels <- wbcd[n, 1]
wbcd_test_labels <- wbcd[-n, 1]

# 변경한 데이터로 분류 
wbcd_test_pred <- knn(train = wbcd_train, test = wbcd_test, cl = 
                        wbcd_train_labels, k=21)

# 예측값과 실제값의 교차표 생성
CrossTable(x = wbcd_test_labels, y = wbcd_test_pred, prop.chisq=FALSE)

# 다른 k 값으로 분류
wbcd_test_pred <- knn(train = wbcd_train, test = wbcd_test, cl = 
                        wbcd_train_labels, k=1)
CrossTable(x = wbcd_test_labels, y = wbcd_test_pred, prop.chisq=FALSE)

wbcd_test_pred <- knn(train = wbcd_train, test = wbcd_test, cl = 
                        wbcd_train_labels, k=5)
CrossTable(x = wbcd_test_labels, y = wbcd_test_pred, prop.chisq=FALSE)

wbcd_test_pred <- knn(train = wbcd_train, test = wbcd_test, cl = 
                        wbcd_train_labels, k=11)
CrossTable(x = wbcd_test_labels, y = wbcd_test_pred, prop.chisq=FALSE)

wbcd_test_pred <- knn(train = wbcd_train, test = wbcd_test, cl = 
                        wbcd_train_labels, k=15)
CrossTable(x = wbcd_test_labels, y = wbcd_test_pred, prop.chisq=FALSE)


# 분류 정확도 계산하기

sum(wbcd_test_pred == wbcd_test_labels ) / length(wbcd_test_labels )
```


[문제188] 새환자의 초음파 결과를 보고 종양이 양성인지 악성인지를 분석해 주세요
```{r}
patient <- read.csv('patient.csv', header = T, stringsAsFactors = F)
raw <- read.csv('wisc_bc_data.csv', header = T, stringsAsFactors = F)

data <- raw[, -c(1,2)]
label <- raw[, 2]

test <- patient[, -c(1,2)]
data <- scale(rbind(data, test))
summary(data)

test <- data[NROW(data), ]
data <- data[-NROW(data), ]

kNum <- sample(c(floor(sqrt(NROW(data))), 3, 5, 7, 9), 1)

knn(data, test, label, kNum, prob=T) # B(양성)

# feature를 줄여서 시도
keyword <- 'worst'
featureIdx <- grep(pattern = keyword, x = colnames(data), ignore.case = T)

train <- data[,featureIdx]
test <- test[featureIdx]

knn(train, test, label, kNum, prob = T) # B(양성)
```

[문제189] JOB_ID 별로 월급의 차이가 존재하는지 crosstable로 분석하려고 합니다.
월급 10000을 기준으로 JOB_ID 별로 각각 10000 이상인 사원과 이하인 사원들의 인원수가 출력하세요. 
```{r}
library(gmodels)
emp <- read.csv('emp_new.csv', header = T, stringsAsFactors = F)
splitBySal <- cut(emp$SALARY, c(0, 10000, 30000), right=F, labels=c('under', 'over'))
emp$sal[splitBySal=='under'] <- 'under'
emp$sal[splitBySal=='over'] <- 'over'

CrossTable(emp$JOB_ID, emp$sal, prop.chisq=F)
```

[문제190] 수강생이 다른 세 반의 평균은?
반    수강생    반평균
1반   40        70
2반   35        75
3반   25        80
```{r}
((40*70)+(35*75)+(25*80))/(40+35+25)
```

[문제191] 홍하든, 박커리 두 학생이 확률통계(3학점), 컴퓨터시스템(2학점)을 수강한 결과 홍하든은 확률통계에서 A학점, 컴퓨터시스템에서 B학점을 받았고 박커리는 확률통계에서 B학점 컴퓨터 시스템에서 A학점을 받았다. A학점의 평점은 4, B학점의 평점은 3일때 학점 수를 가중치로 하여 두 학생의 평균평점을 구하세요.
```{r}
harden <- ((3*4)+(2*3))/(3+2)
curry <- ((3*3)+(2*4))/(3+2)
both <- ((3*4)+(2*3)+(3*3)+(2*4))/((3+2)*2)
```

[문제192] 전년도 대비 증가율을 구하세요.
년도    수익    증가율
2013    635
2014    998
2015    1265
2016    1701
2017    2363
```{r}
data <- data.frame(year=c(2013,2014, 2015, 2016, 2017), income = c(635, 998, 1265, 1701, 2363), growth=0)

for(i in 2:NROW(data)){
  data$growth[i] <- ((data$income[i]-data$income[i-1])/data$income[i-1])*100
}
data
```

[문제193] 5년동안 연평균 변화율은?
```{r}
(2363/635)^(1/4)-1
```

[문제194] 서울과 부산(400km)를 왕복하는데 서울에서 부산까지 시속 150km/h로 가고 돌아올 때 시속 100km로 왔다면 왕복하는데 걸린 평균 시속은?
```{r}
800/((400/150)+(400/100))
```

[문제195] 가구당 자녀수
```{r}
p <- c(2,3,0,2,1,0,3,0,1,4)
mean(p)
sd(p)
# 1.6 ± 1.4

```

[문제196] 병원진료시간 어느 병원으로 가면 좋을까요?
A병원 10 15 17 17 23 20
B병원 17 32 5  19 20 9
```{r}
aWait <- c(10, 15, 17, 23, 20)
bWait <- c(17, 32, 5, 19, 20, 9)

mean(aWait) - mean(bWait)
sd(aWait) - sd(bWait)
```

[문제197]관측데이터값들을 확인 한 후 NA값이 있을 경우 산술평균으로 넣어주세요.
```{r}
data <- c(1, 3, 4, NA, 10, NA, 8, 2)
summary(data)
data[is.na(data)] <- mean(data[!is.na(data)])
data
```

[문제198] 관측데이터값들을 확인 한 후 NA값이 있을 경우 내가 만든 함수를 통해서 산술평균의 값으로 수정해주세요.
```{r}
data <- c(1,3,4,NA,10,NA,8,2)
fillNA <- function(data){
  result <- data
  result[is.na(result)] <- mean(result[!is.na(result)])
  return(result)
}

fillNA(data)
```

[문제199] sample함수를 통해서 1부터 100까지의 숫자들 중에 60개만 랜덤하게 추출하여 6행의 matrix를 생성하세요. 생성한 행렬의 값 중에 3행 2열에 NA값, 5행 4열에 NA값으로 수정하세요. 198번에서 만든 함수를 이용하여 NA값은 열을 기준으로 하는 평균값으로 수정하세요.
```{r}
data <- matrix(sample(1:100, 60, replace = F), nrow = 6)
data[3, 2] <- NA
data[5, 4] <- NA

for(i in 1:NCOL(data)){
  data[, i] <- fillNA(data[,i])
}
data
```

**************************************************************************************

# 자료의 중심
## 중심위치(central location)
* 관찰된 자료들이 어디에 집중되어 있는가를 나타냄
* 대표값(대표할 수 있는 값)
* 평균, 중앙값, 최빈값

## 산술평균(mean)
* 자료들의 무게중심
* μ(모집단의 평균) 
* ￣x (표본의 평균)
```{r}
x <- 1:5
mean(x)
```

## 가중평균(Weighted mean)
* 각 항의 수치에 그 중요도에 비례하는 계수를 곱한 다음 산출한 평균
* 정밀도나 들어온 양이 같지 않은 물품의 평균 가격처럼 원래의 수치가 동등하지 않다고 생각되는 경우 사용
```{r}
#중간고사와 기말고사의 합
(70*기말고사) + (30*중간고사) / (70+30)
```

## 기하평균(Gemetric mean)
* 곱의 형태로 변하는 자료
* 비율의 평균 계산에 많이 사용
* 물가 상승률, 인구 변동률, 연평균 증가율
* 숫자들을 모두 곱하고 n제곱근을 해서 얻는 평

## 절단평균(절사평균, Trimmed mean)
* 자료중에서 큰 관측값이나 작은 관측값을 일정 수만큼 버린 나머지 관측값들의 평균
* 평균은 양쪽 끝값(최대, 최소)의 변화에 민감하다
* 최소, 최대를 제거한 후 평균
* 스포츠 경기에 많이 사
* 2014년 국회의원 재산공개 
  - 평균 97억 5667만원
  - 500억 이상을 제외한 평균 18억 686만

## 중앙값(median)
* 중심으로 좌우 분포 면적이 같다
* 이상치의 영향을 받지 않음
* 자료를 순서대로 늘어놓고 전체 자료 갯수에서 50%가 되는 값

## 최빈값(mode)
* 가장 많은 빈도로 등장하는 값

# 자료의 퍼진 정도
* 대표값을 중심으로 자료들이 얼마나 퍼져있는지를 나타내는 값

## 범위(range): max- min
## 편차(deviation): 관측값 - 평균 / 편차의 합은 0
```{r}
h <- c(168, 174, 171, 165, 177)
dev <- h-mean(h)
```

## 분산(Variance)
* 개별 자료들이 평균에 대해 얼마만큼 떨어져 있을지 기대하는 값
```{r}
var(h)

# 모분산
sum((h-mean(h))^2)/length(h)

# 표본분산
sum((h-mean(h))^2)/(length(h)-1)

# 표준편차
sqrt(sum((h-mean(h))^2)/(length(h)-1))

mean(h)
sd(h)
# 171 ± 4.74
```

