```{r}
credit <- read.csv('C:/Users/stu/git/DA_Academy/data/credit.csv')
str(credit)
```

checking_balance: 예금계좌
savings_balance: 적금계좌
default: yes(상환안함) / no(상환)

대출 신청자의 예금계좌, 적금계좌의 잔액을 확인해 잔액이 많을수록 대출이 안전하다고 가정할 수 있다.

```{r}
table(credit$checking_balance)
table(credit$savings_balance)
```

```{r}
summary(credit$months_loan_duration)
```
대출 기간은 4개월에서 72개월까지

```{r}
summary(credit$amount)
```

```{r}
table(credit$default)
```

비율로 확인하기
```{r}
prop.table(table(credit$default))
```

```{r}
set.seed(12345)
train_idx <- sample(2, nrow(credit), prob=c(0.9, 0.1), replace=T)
credit_train <-  credit[train_idx==1,]
credit_test <- credit[train_idx==2,]
```

```{r}
prop.table(table(credit_train$default))
prop.table(table(credit_test$default))
```


```{r}
install.packages('C50')
library(C50)
```

```{r}
dim(credit_train)
```


```{r}
credit_model <- C5.0(credit_train[,-17], credit_train[,17])
credit_model
```

```{r}
summary(credit_model)
```

```{r}
credit_result <- predict(credit_model, credit_test[,-17])
```

```{r}
library(gmodels)
CrossTable(credit_test[,17], credit_result)
```

```{r}
credit_model <- C5.0(credit_train[,-17], credit_train[,17])
credit_result <- predict(credit_model, credit_test[,-17])
```

```{r}
credit_model
summary(credit_model)
```

```{r}
credit_model2 <- C5.0(credit_train[,-17], credit_train[,17], trials=10)
credit_result2 <- predict(credit_model2, credit_test[,-17])
CrossTable(credit_test[,17], credit_result2)
```

앙상블(ensembles)
-  다양한 전문가로 팀을 만드는 것과 유사한 방법을 사용하는 메타학습 접근법
-  앙상블 기법은 다수의 약한 학습기를 합해 강한 하나의 학습기로 만드는 개념
-  훈련데이터 -> 할당함수(allocation function) -> 다양한 모델 생성 -> 조합함수(combination function) ->> 앙상블 모델

배깅(bagging) bootstrap aggregating
-  트레이닝 데이터를 반복추출하여 표본을 여러개 만든 후에 각 표본에 맞는 분류 모델을 표본수만큼 생성한 후에 각각의 분류 모델을 앙상블 하는 방법

```{r}
install.packages('ipred')
library(ipred)
mybag <-  bagging(default~., data=credit_train, nbagg=25)
```

```{r}
credit_pred <- predict(mybag, credit_test[,-17])
table(credit_pred, credit_test$default)
```

# 연관규칙
-  연관성분석(association analysis)이란 대량의 데이터에 숨겨진 항목간의 연관규칙을 찾아내는 기법으로 장바구니 분석(market basket analysis)라고 한다.
-  월마트, 아마존 등 여러 기업에서 다양한 마케팅 활동에 활용하고 있으며 나아가 사회 네트워크 분석에도 활용할 수 있다.

# support(지지도): 전체 거래(transaction) 중 연관성 규칙을 구성하는 항목들이 포함된 거래의 비율 
  -  support(x) = x거래갯수 / 전체거래건수
# confidence(신뢰도): 조건이 발생했을 때 결과가 동시에 일어날 확률을 의미하며 신뢰도가 1에 가까울수록 의미 있는 연관성을 가지고 있다
-  confidence(x -> y) = support(x,y) / support(x)

s(x -> y) = n(x^y) / N
c(x -> y) = n(x^y) / n(x)

s(우유 -> 시리얼) : 우유와 시리얼을 동시에 구매할 확률
c(우유 -> 시리얼) : 우유를 구매할 때 시리얼도 같이 구매할 조건부 확률

거래번호      구매물품
-----------------------
1         우유, 버터, 시리얼
2         우유, 시리얼
3         우유, 빵
4         버터, 맥주, 오징어

전체 구매물품에서 우유와 시리얼을 동시에 구매할 확률은?
-  50% (2/4)

우유를 샀을 때 시리얼을 살 조건부확률은?
-  66.6% (2/3)

시리얼을 샀을 때 우유를 살 조건부확률은?
-  100% (2/2)

우유 -> 시리얼(50%, 66.6%)
시리얼 -> 우유(50%, 100%)

# lift(향상도): 지지도와 신뢰도를 동시에 고려
-  lift(시리얼, 우유) = 신뢰도(시리얼 -> 우유) / 지지도(우유)

거래도  아이템
1       A C D
2       B C E
3       A B C E
4       B E

아이템  지지도
A       2
B       3
C       3
D       1 
E       3

아이템목록  지지도
A B         1
A C         2
A E         1
B C         2
B E         3
C E         2

지지도가 2 이상인 것만 추출하여 다시 정리
아이템  지지도
A       2
B       3
C       3
E       3

아이템목록  지지도
A C         2
B C         2
B E         3
C E         2

아이템목록  지지도
B C E       2

# apriori algorithm
-  집합의 조합을 크기가 1인 집합부터 차례대로 늘려가면서 계산한다
-  k개인 빈도 높은 항목을 구했다면 그 다음에는 k+1인 항목의 집합을 계산한다
-  최대 개수를 가진 빈도항목까지 반복한다

```{r}
install.packages('arules')
library(arules)
```

```{r}
buylist <- list(c('우유', '버터', '시리얼'),
                c('우유', '시리얼'),
                c('우유', '빵'),
                c('버터', '맥주','오징어'))

buylist <- as(buylist, 'transactions')
inspect(buylist)
```

```{r}
buylist <- as(buylist, 'matrix')
buylist
```

```{r}
buyresult <- apriori(buylist)
inspect(buyresult)
```

```{r}
inspect(subset(buyresult, subset=support>=0.5))

inspect(subset(buyresult, subset=lhs %in%c('버터','시리얼'))) # 이것들이 포함

inspect(subset(buyresult, subset=lhs %ain%c('버터','시리얼'))) # 이것들이 모두포함

inspect(subset(buyresult, subset=lhs %oin%c('버터','시리얼'))) # 이것들만 포함

inspect(subset(buyresult, subset=lhs %pin% '우')) # 글자 포함
```

```{r}
itemFrequencyPlot(buylist)

itemFrequencyPlot(buylist, support=0.2)
```


```{r}
build <- read.csv('C:/Users/stu/git/DA_Academy/data/building.csv',header=T)
build[is.na(build)] <- 0
build <- build[-1]
build
```

```{r}
trans <- as.matrix(build, 'transactions')
rules <- apriori(trans, parameter=list(supp=0.2, conf=0.6))
inspect(rules)
```

```{r}
install.packages('arulesViz')
library(arulesViz)
plot(rules, method='graph')
```


```{r}
plot(rules, method='grouped')
```


```{r}
a <- subset(rules, subset=rhs %in% '편의점' & confidence > 0.7)
plot(a, method='graph')
plot(a, method='grouped')
```



